【裁判字號】    99,台抗,419
【裁判日期】    990610
【裁判案由】    請求返還股票，聲請法官迴避
【裁判全文】
最高法院民事裁定              九十九年度台抗字第四一九號
抗  告  人  甲○○
            乙○○
            丙○○
            丁○○
上列抗告人因與戊○○○等間請求返還股票事件，聲請法官迴避
，對於中華民國九十九年四月二十二日台灣高等法院台中分院裁
定（九十九年度聲字第三三號），提起抗告，本院裁定如下：
    主  文
抗告駁回。
抗告訴訟費用由抗告人負擔。
    理  由
本件抗告人就其與相對人戊○○○、己○○、庚○○、辛○○、
壬○○間請求返還股票事件（原法院九十八年度重上字第一○一
號，下稱系爭事件），以審判長法官童有德、法官鄭金龍、王重
吉執行職務有偏頗之虞，依民事訴訟法第三十三條第一項第二款
規定，聲請該等法官迴避。原法院以：按法官參與別一訴訟事件
之裁判，於理由項下表示關於攻擊或防禦方法之意見及法律上之
意見，對於現尚繫屬之訴訟事件當事人一造，縱有不利，亦不能
認其執行職務有偏頗之虞。查審判長法官童有德、法官鄭金龍、
王重吉就原法院九十八年度重上字第七九號請求損害賠償事件所
為之法律上判斷，僅係對兩造攻擊或防禦方法表示意見，依上說
明，縱對抗告人不利，亦不能認該等法官於系爭事件執行職務有
偏頗之虞。又訴訟繫屬後，如何分案？由何法官審理？係屬法院
行政事務之分配，非合議庭或任一法官所得干預，且應由何法官
審理，亦與其調查事證及裁量權之行使無關，是抗告人以系爭事
件與上開損害賠償事件之繫屬時間相距甚短，連同原法院九十九
年度重再字第一號請求移轉所有權再審事件，受命法官均為王重
吉，主張審判長法官童有德、法官鄭金龍、王重吉執行職務有偏
頗之虞，尚難採取。此外，抗告人復未提出其他可供即時調查之
證據，以釋明審判長法官童有德、法官鄭金龍、王重吉對於系爭
事件之訴訟標的有特別利害關係，或與當事人之一造有密切之交
誼或嫌怨等客觀事實，足使人疑其為不公平審判，自不能單憑另
案判決結果不利於己，遽指該等法官執行職務有何偏頗或不公。
抗告人既未提出具體並釋明審判長法官童有德、法官鄭金龍、王
重吉迴避之原因，依民事訴訟法第三十七條第一項但書規定，系
爭事件即無停止訴訟程序之必要。因認抗告人聲請審判長法官童
有德、法官鄭金龍、王重吉迴避及停止訴訟程序，於法不合，而
以裁定予以駁回，經核並無違誤。抗告意旨，指摘原裁定不當，
聲明廢棄，非有理由。
據上論結，本件抗告為無理由。依民事訴訟法第四百九十五條之
一第一項、第四百四十九條第一項、第九十五條、第七十八條，
裁定如主文。
中    華    民    國  九十九  年    六    月    十    日
                      最高法院民事第六庭
                          審判長法官  劉  福  來
                                法官  陳  國  禎
                                法官  陳  重  瑜
                                法官  吳  麗  女
                                法官  簡  清  忠
本件正本證明與原本無異
                                      書  記  官
中    華    民    國  九十九  年    六    月  二十一  日
                                                      Ｅ

司法院資訊處製作；財團法人民間司法改革基金會備份。
